【裁判字號】    97,消債更,257
【裁判日期】    980107
【裁判案由】    更生事件
【裁判全文】
臺灣基隆地方法院民事裁定           97年度消債更字第257號
聲  請  人
即  債務人  甲○○
上列當事人聲請消費者債務清理事件，本院裁定如下：
    主  文
債務人甲○○自中華民國九十八年一月七日十二時起開始更生程
序。
    理  由
一、按法院開始更生程序之裁定，應載明其年、月、日、時，並
    即時發生效力，消費者債務清理條例第45條第1 項定有明文
    。
二、本件聲請人主張：伊有不能清償債務之情事，雖於消費者債
    務清理條例（下稱本條例）施行後，以書面向最大債權金融
    機構渣打國際商業銀行股份有限公司（下稱渣打商業銀行）
    請求共同協商債務清償方案，惟協商不成立；且聲請人無擔
    保或無優先權之債務總額未逾新臺幣（下同）1,200 萬元，
    復未經法院裁定開始清算程序或宣告破產，爰請求准予裁定
    開始更生程序等語。
三、經查，本件聲請人並非從事營業活動之人，名下僅有一間房
    屋，公告現值僅53,650元，而積欠債務總額為2,282,120 元
    ，未逾1,200萬元；又前已以書面向最大債權金融機構渣打
    商業銀行進行前置協商而不成立等情，有聲請人提出之財產
    及收入狀況說明書、全國財產稅總歸戶財產查詢資料清單、
    債權人清冊暨債權總金額表及前置協商不成立通知書等在卷
    可稽，堪信屬實。
四、次查，本件聲請人與渣打商業銀行進行協商程序時，該行固
    提出分180期、0利率，每月償還7,228 元之優惠還款方案，
    惟聲請人尚有三筆債權已移轉予資產管理公司而未能加入共
    同協商，其中元大國際資產管理公司要求之協商條件為每月
    給付4,500元，而已扣薪之慶銀資產管理公司則要求聲請人
    每月最少應清償薪資之三分之一（約8,600元），如此，縱
    以聲請人96年度每月平均收入約33,984元（元以下四捨五入
    ），扣除渣打銀行、元大國際資產管理公司及慶銀資產管理
    公司所提出之每月還款金額7,228元、4,500元及8,600元，
    聲請人僅餘13,656元，若再加計應償還萬榮行銷顧問股份有
    限公司之債權金額，則聲請人每月收入扣除償還債權人之還
    款金額後，其所餘恐不足以維持行政院所公佈97年臺灣省最
    低生活費9,829元，堪認聲請人確有不能清償債務之情事。
五、綜上所述，本件聲請人僅係一般消費者，並未從事營業，且
    其有不能清償債務之情事，而所負無擔保及無優先權債務並
    未逾1,200萬元，前雖曾以書面向最大債權金融機構請求共
    同協商債務清償方案，惟協商不成立，復未經法院裁定開始
    清算程序或宣告破產，亦查無聲請人有消費者債務清理條例
    第6條第3項、第8條或第46條各款所定駁回更生聲請之事由
    存在，則本件聲請人聲請更生，應屬有據，應予准許。
六、依消費者債務清理條例第45條第1 項之規定，裁定如主文。
中    華    民    國    98    年    1    月     7     日
                  民事庭法  官  林玉珮
以上正本係照原本作成。
本件裁定不得抗告。
本裁定已於98年1月7日12時公告。
中    華    民    國    98    年    1    月     7     日
                        書記官  洪福基


司法院資訊處製作；財團法人民間司法改革基金會備份。
